# 成本法与可供出售金融性资产的区别

提问人：gatekirk 时间：2012-12-04 14:49:59
陈版主，请问从合并角度说（非单体报表），我们怎么区分用成本法还是可供出售金融性资产核算呢？20%-50%投票权按权益法，50%以上合并报表，前期我接触过一些情况当投票权比例降至低于20%时，资产按可供出售金融性资产核算，但有时在一些编制说明又写有的低于20%的股权按成本法核算，有点混淆了。谢谢指点！

回答人：chenyiwei
回复 gatekirk 的帖子
按照目前执行的长期股权投资准则的规定，对于对被投资企业不具有控制、共同控制和重大影响的长期股权投资，是依据在活跃市场上有无报价、公允价值能否可靠取得，来确定是作为金融资产核算还是作为长期股权投资成本法核算的。但如果该会计主体是私募基金等投资性主体时，可能会有一些特殊的考虑，这在准则中也是允许的。

提问人：gatekirk 时间：2012-12-05 16:22:08
回复 chenyiwei 的帖子
谢谢您，陈版！顺便问问，最后一句涉及到私募基金核算的，能大概告知涉及到的准则或其他参考资料的章节吗？我想了解多点，谢谢！

回答人：chenyiwei
即《讲解 2010 》第三章第一节，第 31 页中的相关说明。对于特定投资主体，基于其持有投资的目的，采用公允价值计量的金融资产模式可以给报表使用者提供更为相关的信息。